最高法院刑事裁定                                  八十七年度台抗字第三七號
    抗  告  人  甲○○
右抗告人因妨害投票案件，不服台灣高等法院中華民國八十六年十一月十三日駁回聲
請再審之裁定（八十六年度聲再字第七四九號），提起抗告，本院裁定如左：
    主  文
抗告駁回。
    理  由
按聲請再審應以再審書狀述理由，附具原判決之繕本及證據，提出於管轄法院為之
，為刑事訴訟法第四百二十九條所明定，此乃法定必備之程式。本件原裁定以抗告人
甲○○因妨害投票案件，對於台灣高等法院八十五年度上更(一)字第一○八一號刑事確
定判決聲請再審，未據提出該刑事確定判決繕本，其聲請再審之程序，顯屬違背法律
上之程式，因而裁定駁回其再審之聲請，經核於法並無不合。抗告意旨雖以抗告人於
聲請再審時，除以書狀述理由外，並檢附判決繕本五件（即台灣板橋地方法院八十
三年度訴字第一四九九號，原審法院八十三年度上訴字第六二五四號、八十五年度上
更(一)字第一○八一號，本院八十五年度台上字第四七八三號、八十六年度台上字第五
六六一號刑事判決），並於書狀證物欄特別記明：「本案之判決（第一、二、三審及
更(一)審判決）影本共五件」，此有台灣高等法院收狀證收據可證，並未漏附該上更(一)
字第一○八一號之刑事確定判決繕本。又刑事訴訟法第四百二十九條所謂附具原判決
之繕本，係指原確定之判決繕本而言，非指該案歷審判決，抗告人既已提出本院八十
六年度台上字第五六六一號確定判決繕本，縱未附具原審法院八十五年度上更(一)字第
一○八一號判決繕本，亦難謂係未附具原判決繕本云云，指摘原裁定違背法令。惟查
抗告人因妨害投票案件，不服原審法院之判決（八十五年度上更(一)字第一○八一號）
，提起上訴，本院認其上訴違背法律上之程式，而駁回其上訴，有本院八十六年度台
上字第五六六一號刑事判決附卷可稽（見原審卷第七十五頁至第七十八頁）。是該案
件係經原審法院判決確定，抗告人以發見確實之新證據，足認抗告人應受無罪之判決
，而為抗告人之利益，向原審法院提出再審之聲請，自係對該原審法院之確定判決為
之，理應提出原審法院八十五年度上更(一)字第一○八一號刑事確定判決繕本，方符合
規定。又依卷附之抗告人向原審法院所提出之再審聲請狀，於證物名稱及件數欄雖記
載：「一本案之判決（第一、二、三及更(一)審判決）影本五件。二……」，但其實際
所附之判決書影本五件，按其編號依次被證一號為台灣板橋地方法院八十三年度訴
字第一四九九號刑事判決，被證一號為台灣高等法院八十三年度上訴字第六二五四
號刑事判決，被證一號為本院八十五年度台上字第四七三八號刑事判決，被證一
號為台灣高等法院八十三年度上訴字第六二五四號刑事判決，被證一號為本院八十
六年度台上字第五六六一號刑事判決，查無抗告意旨所指之原審法院八十五年度上更
(一)字第一○八一號刑事確定判決繕本附於再審聲請狀。再參以台灣高等法院收狀證係
記載：茲收到甲○○聲請再審狀，附件詳狀。及該院承辦人員收受該再審聲請狀後，
亦在狀內證物名稱及件數欄所列更一審判決處附加括號，並在其旁註明「無」及加蓋
收狀章（見原審卷）等情以觀，亦難謂抗告人於聲請再審時已隨狀附具該確定判決之
繕本。從而，本件抗告為無理由，應予駁回。又上開違背法律上之程式，並無得於抗
告程序中補正之規定，是本件程式之欠缺，尚不能因抗告人於抗告狀已併附原審法院
八十五年度上更(一)字第一○八一號刑事確定判決繕本而得以補正，附此明。
據上論結，應依刑事訴訟法第四百十二條，裁定如主文。
中      華      民      國    八十七    年      二      月      五      日
                              最高法院刑事第七庭
                                  審判長法官  董  明  霈
                                        法官  丁  錦  清
                                        法官  賴  忠  星
                                        法官  林  茂  雄
                                        法官  王  居  財
      右正本證明與原本無異
                                              書  記  官
中      華      民      國    八十七    年      二      月     十一     日
